【裁判字號】    89,台上,4806
【裁判日期】    890810
【裁判案由】    偽造貨幣
【裁判全文】
最高法院刑事判決                              八十九年度台上字第四八○六號
    上  訴  人  甲○○
    選任辯護人  林基豐律師
右上訴人因偽造貨幣案件，不服台灣高等法院台中分院中華民國八十九年六月十三日
第二審判決（八十九年度上訴字第八五七號，起訴案號：台灣台中地方法院檢察署八
十八年度偵字第一一一八○號），提起上訴，本院判決如左：
    主  文
上訴駁回。
    理  由
按刑事訴訟法第三百七十七條規定，上訴於第三審法院，非以判決違背法令為理由，
不得為之。是提起第三審上訴，應以原判決違背法令為理由，係屬法定要件。如果上
訴理由狀並未依據卷內訴訟資料，具體指摘原判決不適用何種法則或如何適用不當，
或所指摘原判決違法情事，顯與法律規定得為第三審上訴理由之違法情形，不相適合
時，均應認其上訴為違背法律上之程式，予以駁回。本件原判決綜合調查證據之結果
，認上訴人甲○○犯有刑法第一百九十六條第一項後段意圖供行使之用，而收集偽造
之通用紙幣罪之事實，因認第一審判決，論上訴人以上開罪名，量處有期徒刑年貳
月，扣案如原判決附表所示偽造之新台幣（下同）千元紙鈔壹拾張均沒收，為無不
合，予以維持，駁回上訴人在第二審之上訴，已詳認定犯罪事實之依據及憑以認定
之理由，並對上訴人否認犯罪之辯詞，如何不足採信，均已依據卷內資料予以指駁及
說明，從形式上觀察，原判決並無違背法令情形。上訴意旨謂同案被告林明煌及證人
熊守意於警訊及偵查中之自白，與一審中之供述不符，偵查時所為陳述顯係為圖脫罪
，林明煌將其持有偽鈔之罪責推給上訴人，且在方法上，非不可就上訴人持有之拾
張偽鈔與其他偽鈔比對是否確較像真鈔，若難以比對，則可證明上訴人並無如林明煌
及熊守意所述有挑選偽鈔之事實。又上訴人固曾要求林明煌代為銷贓，惟饋贈其珠寶
，純係利益交換，林明煌非必告知上訴人所持有之紙幣係偽鈔等語，係就原判決已詳
為論斷與說明之事項，再為事實上之爭執，殊非適法之第三審上訴理由。又按事實之
認定及證據之取捨，乃屬事實審法院之職權，證人等所為證言，何者為可採，事實審
法院本得參酌其他相關證據為自由之判斷，苟無違反經驗法則或論理法則，自難指為
違法。原判決依憑上訴人於偵查中之供述、林明煌及熊守意分別於警訊、偵查、一審
及原審訊問時所為不利上訴人之供證，與其他調查證據之結果（詳見原判決理由一）
，認定上訴人確有本件收集偽造貨幣犯行，摒棄不採上訴人、林明煌及熊守意所為有
利迴護之辯詞，經核其證據之取捨及證明力之判斷於法均無不合。況原審審判期日調
查證據完畢時，審判長問上訴人尚有何證據請求調查，上訴人答「無」（見原審卷第
六十頁正面），而本院為法律審，上訴人在本院始又指摘原審未依上訴人聲請再傳喚
林明煌及熊守意或至現場勘驗，究明上訴人有無挑選偽鈔？如何挑選？在何時何地選
取？挑選後又將偽鈔交給何人？林明煌在台中市○○路之住處是否斷電？是否可藉屋
外廣告照明、門口公共設施等其他光源進行分辨選取等項，自非依據卷內資料執為指
摘之合法上訴理由。此外，上訴人徒憑己意，對原審採證認事職權之適法行使及原判
決理由已詳為論斷之事項，再事爭辯，顯與法定上訴第三審之形式要件不符，其上訴
違背法律上之程式，應予駁回。
據上論結，應依刑事訴訟法第三百九十五條前段，判決如主文。
中      華      民      國    八十九    年      八      月      十      日
                              最高法院刑事第七庭
                                  審判長法官  謝  家  鶴
                                        法官  洪  文  章
                                        法官  花  滿  堂
                                        法官  陳  世  淙
                                        法官  洪  佳  濱
      右正本證明與原本無異
                                              書  記  官
中      華      民      國    八十九    年      八      月    二十一    日


司法院資訊處製作；財團法人民間司法改革基金會備份。
